臺灣臺南地方法院刑事判決　　　　　　　95年度訴緝字第88號
公　訴　人　臺灣臺南地方法院檢察署檢察官
被　　　告　甲○○
　　　　　　　　　　（另案在監執行）
上列被告因偽造文書等案件，經檢察官提起公訴（89年度偵字第
11288號、89年度偵字第9993號、89年度偵字第8155號、89年度
偵字第9276號、89年度偵字第9804號、89年度偵字第9137號），
被告於本院就被訴事實為有罪陳述，本院合議庭裁定由受命法官
獨任進行簡式審判程序，判決如下：
    主  文
甲○○共同意圖為自己不法之所有，以詐術使人將本人之物交付
，處有期徒刑參月，應減為有期徒刑壹月又拾伍日，如易科罰金
，均以銀元參佰元即新臺幣玖佰元折算壹日。如附表壹所示之物
均沒收。
    事實及理由
一、本件係經被告甲○○於準備程序為有罪之表示，經本院合議
    庭裁定由受命法官獨任以簡式審判程序加以審理，依刑事訴
    訟法第273條之2、第159條第2項之規定，不適用傳聞法則有
    關限制證據能力之相關規定；並得依同法第310條之2準用第
    454條之規定製作略式判決書（僅記載「證據名稱」），合
    先敘明。
二、本案犯罪事實、證據及應適用之法條，均與檢察官起訴書之
    記載相同，予以引用（如附件），並於犯罪事實及證據補充
    或更正如下：
  （一）犯罪事實：
      1.「實際負責人為詹禮孝與林新家」部分更正為「實際負
        責人為詹禮孝」。
      2.「解昌儒」部分變更為「解昌儒（即解嘉承）」。
  （二）證據部分補充：
      1.被告甲○○於本院審理之自白。
      2.卷附之萬泰銀行小額循環信用貸款申請書及信用貸款契
        約、小額循環信用貸款契約書、萬泰銀行GEORGE&MARY
        卡（即薪人類救急現金卡）領取證明及在職證明書（金
        冠吉公司）影本各1份。
  （三）應適用法條：
     1. 刑法第41條先後於90年1月10日、94年2月2日2次修正公
        布，又刑法部分條文於94年2月2日亦修正公布，95年7
        月1日施行，茲比較修正前、後刑法及相關法律與本案
        有關之修正前後規定如附表2所示。
      2.被告甲○○被訴於88年11月8日，觸犯刑法第216、212
        條行使偽造特種文書罪，被告因逃匿，經本院於90年5
        月17日通緝，致審判之程序不能繼續，依刑法第83條第
        3項追訴權之時效停止原因繼續存在之期間達於時效期
        間4分之1者，停止原因視為消滅之規定，並參酌司法院
        29年院字第1963號及大法官會議釋字第138號案件於偵
        查、審判進行中，不發生時效進行之問題之解釋，則
        本件被告被訴偽造特種文書罪部分，已於93年3月29 日
        完成，其計算方式如下：
      被告被訴之行使偽造特種文書罪，最重本刑為有期徒刑
        1年，追訴權時效期間為3年，加計追訴權時效停止原因
        視為消滅之4分之1期間，共為3年9月。
      88年11月8日為被告犯罪行為最後終了日，加上前揭3年
        9月，再加上自89年9月28日（即臺南市警察局第五分局
        報請臺灣臺南地方法院檢察署訴追之日）起至90年5 月
        16日（即本院發佈通緝前一日）止之偵查、審判進行不
        生時效進行期間之日數，即為前揭時效完成日。
        是本件被告被訴行使偽造特種文書罪部分之追訴權時效
        已於93年3月29日完成，原應為免訴之判決，惟其此部
        分之犯罪與前揭經論罪科刑部分有牽連犯之裁判上一罪
        關係，爰不另為免訴之諭知。
三、爰審酌被告甲○○之犯罪情節、犯罪動機、目的、手段、申
    貸款項為同案被告詹禮孝取得，被告甲○○並未取得任何款
    項、被告甲○○犯罪後之態度等一切情狀，量處如主文所示
    之刑，並諭知易科罰金之折算標準。又本件被告犯罪行為之
    時間，係在96年6月24日以前，所犯罪名宣告刑在有期徒刑1
    年6月以下，合於中華民國96年罪犯減刑條例第2條第1項第3
    款之規定，應減其宣告刑2分之1，並諭知易科罰金之折算標
    準。
四、偽造「在職證明書」上之「金冠吉股份有限公司」及公司負
    責人「黃振興」之印文2枚，不問屬於被告甲○○與否，均
    沒收。上開金冠吉公司之在職證明書，現屬被害人萬泰銀行
    所有，故爰不另為沒收之諭知，附此說明。
五、依刑事訴訟法第449條第2項、第454條第2項，刑法第2條第
    1項前段、第28條、第339條第1項、第219條，修正前刑法第
    41條第1項前段，刑法施行法第1條之1，中華民國96年罪犯
    減刑條例第2條第1項第3款、第7條，判決如主文。
六、如不服本判決，應於判決送達後10日內，向本院提出上訴書
    狀。
本案經檢察官乙○○到庭執行職務。
中　　華　　民　　國　　96　　年　　7 　　月　　31　　日
　　　　　　　　　刑事第七庭    法　官　莊玉熙
以上正本證明與原本無異
如不服本判決應於收受本判後10日內向本院提出上訴書狀，並應
敘述具體理由。如未敘述上訴理由者，應於上訴期間屆滿後20日
內向本院補提理由書狀（均須按他造當事人之人數附繕本）「切
勿逕送上級法院」。
  　　　　　　　　　　　　　　　書記官　余富誠
中　　華　　民　　國　　96　　年　　7　　月　　31　　日
附錄本案論罪科刑法條全文：
刑法第339條第1項：
  意圖為自己或第三人不法之所有，以詐術使人將本人或第三人
  之物交付者，處五年以下有期徒刑、拘役或科或併科一千元以
  下罰金。
附表壹：
1.「在職證明書」上之「金冠吉股份有限公司」印文1枚。
2.「黃振興」之印文1枚。
附表貳：
新舊法比較：
  一、刑法第41條：
  （一）被告甲○○行為時，所犯偽造特種文書罪、詐欺罪為最
        重本刑5年以下有期徒刑之罪，依當時刑法第41條規定
        ，不得易科罰金，惟被告犯罪後，刑法第41條業於90年
        1月10日修正為「犯最重本刑為5年以下有期徒刑以下之
        罪，而受6個月以下有期徒刑或拘役之宣告，因身體、
        教育、職業、家庭之關係或其他正當事由，執行顯有困
        難者，得以1元以上3元以下折算一日，易科罰金。但確
        定因不執行所宣告之刑，難收矯正之效，或難以維持法
        秩序者，不在此限。併合處罰之數罪，均有前項情形，
        其應執行之刑逾6月者，亦同」，並於同年1月12日施行
        ，事涉刑之執行，爰依90年1月10日修正前刑法第41條
        第項前段規定諭知易科罰金折算標準。
   （二）94年2月12日修正前刑法第41條第1項前段規定：「犯
         最重本刑為5年以下有期徒刑以下之刑之罪，而受6個
         月以下有期徒刑或拘役之宣告，因身體、教育、職業
         、家庭之關係或其他正當事由，執行顯有困難者，得
         以1元以上3元以下折算1日，易科罰金」；而被告行為
         時之易科罰金折算標準，修正前罰金罰鍰提高標準條
         例第2條前段（現已刪除）規定，就其原定數額提高為
         100倍折算1日，則依被告行為時之易科罰金折算標準
         ，應以銀元300元即新臺幣900元折算1日。惟修正後刑
         法第41條第1項前段則規定：「犯最重本刑為5年以下
         有期徒刑以下之刑之罪，而受6個月以下有期徒刑或拘
         役之宣告者，得以新臺幣1000元、2000元或3000元折
         算1日，易科罰金」。比較修正前後之易科罰金折算標
         準，以94年2月12日修正前刑法第41條第1項前段之規
         定有利於被告，是應依刑法第2條第1項前段，適用修
         正前刑法第41條第1項前段之規定，定其易科罰金折算
         標準。
  二、刑法第80、83條；
      於94年1月7日刑法修正施行前，其追訴權或行刑權時效已
      進行而未完成者，比較修正前後之條文，適用最有利於行
      為人之規定，亦為刑法施行法第8條之1所明定。本件被告
      行為（88年11月8日）後追訴權時效即開始進行，惟時效
      完成前，刑法已於94年2月2日條正公布，並自95  年7月1
      日起生效施行。被告所涉刑法第212、216條之罪，其法定
      刑為「1年以下有期徒刑、拘役或300元以下罰金」，依修
      正前刑法第80條第1項第4款規定，追訴權時效期間為3年
      ，修正後同條款則加長為5年，比較新舊法結果，以修正
      前之規定較有利於被告，依前開刑法施行法第8條之1規定
      ，自應適用被告行為時之舊法計算其追訴權時效期間；另
      關於時效之停止進行及其期間之計算，亦應一體適用修正
      施行前刑法第83條之規定。
